【裁判字號】    99,易,389
【裁判日期】    990326
【裁判案由】    詐欺等
【裁判全文】
臺灣臺北地方法院刑事判決               99年度易字第389號
公  訴  人  臺灣臺北地方法院檢察署檢察官
被      告  甲○○
上列被告因詐欺等案件，經檢察官提起公訴（99年度偵緝字第21
、22號），因被告於準備程序中就被訴事實為有罪之陳述，經本
院合議庭裁定改行簡式審判程序審理，茲判決如下：
    主  文
甲○○竊盜，累犯，處有期徒刑參月。又意圖為自己不法之所有
，以不正方法由自動付款設備取得他人之物，累犯，處有期徒刑
捌月。又意圖為自己不法之所有，以不正方法將虛偽資料輸入電
腦，製作財產權之變更紀錄，而取得他人之財產，累犯，處有期
徒刑參月。又竊盜，累犯，處有期徒刑參月。應執行有期徒刑壹
年。
    事實及理由
一本件犯罪事實、證據、理由及適用法條，除引用檢察官起訴書
  之記載（如附件）外，並補充：被告甲○○前於民國95年間因
  竊盜案件，經本院以95年度易緝字第128 號判決判處有期徒刑
  1 年，96年7 月10日縮短刑期執行完畢等情，有臺灣高等法院
  被告前案紀錄表1 份可參，其受有期徒刑執行完畢後，於5 年
  內再因故意犯本件有期徒刑以上之罪，為累犯，依法加重其刑
  。
二本件被告所犯為死刑、無期徒刑、最輕本刑3 年以上有期徒刑
  以外之罪，亦非高等法院管轄第一審之案件，其於本院行準備
  程序時並就被訴事實為有罪之陳述，經聽取檢察官及被告之意
  見後，依刑事訴訟法第273 條之1 第1 項之規定，由本院合議
  庭裁定本件改依簡式審判程序，並由受命法官獨任進行審理。
三適用之法條：刑事訴訟法第273 條之1 第1 項、第299 條第1
  項前段、第310 條之2 、第454 條第2 項，刑法320 條第1 項
  、第339條之2第1項、第339條之3第1項、第47條第1項、第51
  條第5款，刑法施行法第1條之1。
本案經檢察官文家倩到庭執行職務
中    華    民    國    99    年    3     月    26    日
                  刑事第15庭  法  官    邱蓮華
上正本證明與原本無異。
如不服本判決應於收受送達後10日內向本院提出上訴書狀，並應
敘述具體理由；其未敘述上訴理由者，應於上訴期間屆滿後20日
內向本院補提理由書（均須按他造當事人之人數附繕本）「切勿
逕送上級法院」。告訴人或被害人如對於本判決不服者，應具備
理由請求檢察官上訴，其上訴期間之計算係以檢察官收受判決正
本之日期為準。
                              書記官    葉宜玲
中    華    民    國    99    年    3     月    26    日
【附件】
臺灣臺北地方法院檢察署檢察官起訴書
                                      99年度偵緝字第21號
                                      99年度偵緝字第22號
    被      告  甲○○  男  49歲（民國○○年○○月○○日生）
                        籍設臺中縣大里市○○路141巷2弄7
                            號
                        現居臺北市○○區○○路140號
                        國民身分證統一編號：Ｚ000000000號
上列被告因竊盜等案件，已經偵查終結，認應該提起公訴，茲將
犯罪事實及證據並所犯法條分敘如下：
    犯罪事實
一、甲○○意圖為自己不法之所有，於民國98年6 月26日10時30
    分許至同日14時許內之某時，在台北市大安區○○○路○ 段
    45號SOGO百貨公司6 樓乙○○所管領之KT櫃，竊取乙○○所
    有錢包一個（內有身分證、駕照、台新銀行及台灣企銀提款
    卡、健保卡、行照及現金約新台幣（下同）100 元）。得手
    後復意圖為自己不法所有，於同日12時37分至40分許，持上
    開所竊得台灣中小企業銀行金融卡，至臺北市○○○路○ 段
    71號，編號00000000號中國信託自動櫃員機，鍵入密碼及金
    額數字後，使自動櫃員機辨識系統陷於錯誤，誤認其係有正
    當權源之持卡人，以此不正方法自該自動付款設備，接續盜
    領現金2 萬元、2 萬元、2 萬元、2 萬元及2 萬元，共計10
    萬元。又於同日12時42分許，在同一提款機，以鑑入密碼及
    金額，使自動櫃員機辨識系統陷於錯誤，誤認其係有正當權
    源之持卡人，自該自動付款設備，接續轉帳匯入甲○○所申
    設第一銀行吉林分行000000000000號帳戶，各1 萬元、1 萬
    元、1 萬元，合計3 萬元，使乙○○帳戶內之財產權紀錄遭
    變更，以此不正方法，製作財產權之變更紀錄，而取得他人
    財產。嗣乙○○發覺錢包失竊，報警處理而循線查悉上情。
二、何棟梁意圖為自己不法之所有，於97年9 月15日13時許，在
    台北市○○區○○路11號誠品書局地下1 樓，竊取丙○○所
    有SONY ERICSSON 牌，型號：K810i（序號000000000000000
    號）行動電話1 支，得手後，旋於翌（16）日15時許，至台
    北市萬華區○○○路36號93室，以3,000 元販售於陳永霖（
    另為不起訴處分），陳永霖再以4,000 元之價格轉售於不知
    情之友人周緯。嗣因丙○○於97年9 月15 日 發覺遭竊報警
    循線查獲上情。
三、案經乙○○、丙○○訴由台北市政府警察局大安分局、信義
    分報告偵辦。
    證據並所犯法條
一、證據清單及待證事實
┌──┬───────────────┬────────────────┐
│編號│證    據    名    稱          │待  證  事  實                  │
├──┼───────────────┼────────────────┤
│一  │告訴人乙○○之指訴            │上揭被告涉犯竊盜及詐領、違法製作│
│    │                              │財產變更紀錄之事實              │
├──┼───────────────┼────────────────┤
│二  │告訴人丙○○之證述            │上揭被告竊盜之事實              │
├──┼───────────────┼────────────────┤
│三  │被告之供訴                    │被告涉嫌竊盜、詐領、違法製作財產│
│    │                              │變更紀錄之事實                  │
├──┼───────────────┼────────────────┤
│四  │證人陳永霖之供述              │被告將上揭手機販售予陳永霖之事實│
├──┼───────────────┼────────────────┤
│五  │贓物認領保單、消費者舊機回收表│被告涉嫌竊盜、詐領、違法製作財產│
│    │及現場提領照片                │變更紀錄之事實                  │
├──┼───────────────┼────────────────┤
│六  │臺灣中小企業銀行交易明細、第一│被告上揭詐領、違法製作財產變更紀│
│    │商業銀行吉林簡易分行98年7月29 │錄之事實                        │
│    │日98一吉林字第96號函及後附帳戶│                                │
│    │明細資料                      │                                │
└──┴───────────────┴────────────────┘
二、所犯法條：
    核被告甲○○就犯罪事實一所為，係犯刑法第320 條第1 項
    竊盜罪嫌、刑法第339 條之2 第1 項由自動付款設備取得他
    人之物罪嫌、刑法第339 條之3 第1 項之利用電腦設備違法
    製作財產權變更詐欺罪嫌；就犯罪事實二所為，係犯刑法第
    320 條第1 項竊盜罪嫌。
三、依刑事訴訟法第251條第1項提起公訴。
    此    致
臺灣臺北地方法院
中    華    民    國    99    年     1    月    29    日
                            檢  察  官  蕭  斌  志
附錄本案所犯法條全文
中華民國刑法第320條
意圖為自己或第三人不法之所有，而竊取他人之動產者，為竊盜
罪，處5年以下有期徒刑、拘役或5百元以下罰金。
意圖為自己或第三人不法之利益，而竊佔他人之不動產者，依前
項之規定處斷。
前二項之未遂犯罰之。
中華民國刑法第339條之2
意圖為自己或第三人不法之所有，以不正方法由自動付款設備取
得他人之物者，處3年以下有期徒刑、拘役或1萬元以下罰金。
以前項方法得財產上不法之利益或使第三人得之者，亦同。
中華民國刑法第339條之3
意圖為自己或第三人不法之所有，以不正方法將虛偽資料或不正
指令輸入電腦或其相關設備，製作財產權之得喪、變更紀錄，而
取得他人財產者，處7年以下有期徒刑。
以前項方法得財產上不法之利益或使第三人得之者，亦同。

司法院資訊處製作；財團法人民間司法改革基金會備份。
